臺灣板橋地方法院刑事判決　　　　　　　96年度易字第2564號
公　訴　人　臺灣板橋地方法院檢察署檢察官
被　　　告　甲○○
　　　　　　　　　　（現於臺灣臺北監獄臺北分監執行中）
上列被告因傷害案件，經檢察官提起公訴（96年度偵字第10758
號），本院於準備程序進行中，被告就被訴之事實為有罪之陳述
，經告知被告簡式審判程序之旨，並聽取當事人之意見後，裁定
進行簡式審判程序，判決如左：
    主  文
甲○○傷害人之身體，累犯，處有期徒刑陸月，如易科罰金，以
新臺幣壹仟元折算壹日；減為有期徒刑月，如易科罰金，以新
臺幣壹仟元折算壹日。又傷害人之身體，累犯，處有期徒刑陸月
，如易科罰金，以新臺幣壹仟元折算壹日；減為有期徒刑月，
如易科罰金，以新臺幣壹仟元折算壹日。應執行有期徒刑伍月，
如易科罰金，以新臺幣壹仟元折算壹日。
    事  實
一、甲○○前因偽造文書案件，經臺灣高雄地方法院以92年度訴
    緝字第57號判決有期徒刑5 月確定，於民國92年10月24日易
    科罰金執行完畢。詎仍不知悔改，於95年9 月2 日17時40分
    許，在臺南縣關廟鄉深坑村60號住處前，酒後與友人乙○○
    發生口角爭執，竟基於傷害人之身體之犯意，隨手持玻璃材
    質之台灣啤酒空酒瓶砸向乙○○頭部，擊中後酒瓶破碎，乙
    ○○因此受有頭皮開放性傷口4 公分之傷害。乙○○於同日
    18 時20 分許，前往臺南市立醫院就醫，同日18時40分許離
    院後，心有不甘，於同日19時50分許，前往上開關廟鄉深坑
    村60 號 處，欲找甲○○理論，甲○○見狀，竟再起傷害人
    之身體之犯意，持其父親購置用以販賣鳳梨之西瓜刀1 把，
    揮砍乙○○左手臂1 刀，乙○○因此受有左前臂遠端砍傷併
    遠端尺骨開放性骨折、伸指肌肌腱斷裂等傷害，並自行前往
    成功大學醫學院附設醫院診療。
二、案經乙○○訴由臺南縣警察局歸仁分局報告臺灣臺南地方法
    院檢察署函請臺灣高等法院檢察署檢察長轉臺灣板橋法院檢
    察署檢察官偵查起訴。
    理  由
壹、程序部分：按除被告所犯為死刑、無期徒刑、最輕本刑為3
    年以上有期徒刑之罪或高等法院管轄第一審案件者外，於第
    一次審判期日前之準備程序進行中，被告先就被訴事實為有
    罪之陳述時，審判長得告知被告簡式審判程序之旨，並聽取
    當事人、代理人、辯護人及輔佐人之意見後，裁定進行簡式
    審判程序，刑事訴訟法第273條之1第1項定有明文。經核本
    件被告甲○○所犯係死刑、無期徒刑、最輕本刑為3 年以上
    有期徒刑以外之罪，其於準備程序中就被訴事實為有罪之陳
    述，經法官告知簡式審判程序之旨，並聽取公訴人、被告之
    意見後，本院爰依首揭規定，裁定進行簡式審判程序，合先
    敘明。
貳、實體方面：
一、前開犯罪事實，業據被告甲○○於本院審理中坦承不諱，核
    與告訴人乙○○於警詢、偵查中之指訴及證人林金泉、吳志
    容於偵查中之證述情節相符，此外並有臺南市立醫院診斷證
    明書1 份、國立成功大學醫學院附設醫院診斷證明書2 份附
    卷可稽，復有西瓜刀1 把扣案（參臺南縣警察局歸仁分局刑
    案卷第5 頁筆錄記載）足資佐證，顯見被告於本院審理中之
    自白應與事實相符，事證明確，被告2 次傷害告訴人乙○○
    之犯行，洵堪認定，應依法論科。
二、核被告甲○○所為，均係犯刑法第277 條第1 項之普通傷害
    罪，其於上開時地先後2 次傷害犯行，犯意各別，傷害手法
    互異，應予分論併罰。又被告前因偽造文書案件，經法院判
    處有期徒刑5 月確定，於92年10月24日易科罰金執行完畢，
    有臺灣高等法院被告前案紀錄表1 份在卷可憑，其受有期徒
    刑之執行完畢後，5 年以內故意再犯本件有期徒刑以上之2
    罪，均為累犯，依刑法第47條第1 項之規定，均加重其刑。
    爰審酌被告犯罪手段、告訴人所生傷害，及被告犯罪後業已
    坦承犯行，於本院審理中顯示歉咎之意、態度良好等一切情
    狀，分別量處如主文所示之刑，並諭知易科罰金之折算標準
    及定應執行刑。又被告犯罪之時間係於民國96年4 月24 日
    以前，合於中華民國96年罪犯減刑條例所定之減刑條件，應
    依該條例規定減其宣告刑。末按，被告先後持以傷害告訴人
    之酒瓶已破碎，物已滅失；另西瓜刀1 把係被告父親所有之
    物，此據被告供明在卷，均不另宣告沒收。
據上論斷，應依刑事訴訟法第273 條之1 第1 項、第299 條第1
項前段，刑法第277 條第1 項、第47條第1 項、第41條第1 項前
段、第51條第5 款、中華民國96年罪犯減刑條例第2 條第1 項第
3款、第7 條、第9 條，刑法施行法第1 條之1，判決如主文。
本案經檢察官連思藩到庭執行職務。
中　　華　　民　　國　　96　　年　　10　　月　　11　　日
                  刑事第五庭    法　官  陳財旺
以上正本證明與原本無異
如不服本判決應於送達後10日內向本院提出上訴狀
                                書記官　周百川
中　　華　　民　　國　　96　　年　　10　　月　　11　　日
附錄本案論罪科刑法條全文：
中華民國刑法第277條第1項
傷害人之身體或健康者，處3年以下有期徒刑、拘役或1千元以下
罰金。
